---
title: "Manipulando datos meteorológicos 02"
date: "`r Sys.Date()`"
output: 
  html_document:
    toc: true
    toc_float: true
---

```{r setup, message=FALSE, warning=FALSE}
library(metR)
library(dplyr)
library(ggplot2)
library(rnaturalearth)
```

## Temperaturas en el mundo

Ahora vamos a trabajar con datos de Reanálisis de NCEP para graficar la temperatura a nivel global. Los paquetes que vamos a usar son los mismos pero sumamos `rnaturalearth` para descargar mapas.


```{r lee_datos_ncep}
archivo <- "datos/air.mon.mean.nc"
temp_global <- ReadNetCDF(archivo, 
                          vars   = "air", 
                          subset = list(level = 1000,
                                        time  = "2018-01-01"))
```

```{r plot_temperatura_global}
temp_global %>%
  mutate(lon = ConvertLongitude(lon)) %>%  #la longitud puede estar entre -180 y 180
  ggplot(aes(lon, lat)) +
  geom_contour_fill(aes(z = air)) +
  scale_fill_divergent("Temperatura", midpoint = 0) +
  geom_path(data = ne_coastline(),   #mapa, usando rnaturalearth
            aes(long, lat, group = group)) +
  scale_x_longitude() +
  scale_y_latitude() +
  coord_quickmap() +
  labs(
    title = "Temperatura media global ",
    subtitle = as.character(temp_global$time)
  )
```

Los archivos netCDF pueden contener muchísimos datos y muchas veces no entra en la memoria de la computadora. Por eso es recomendable ojear primero la metadata del archivo con `GlanceNetCDF()` y luego definir que parte va a leer `ReadNetCDF()`.

```{r glance}
GlanceNetCDF(archivo)
```

